# 请教同一控制下企业合并的认定

提问人：qisehua 时间：2013-07-15 23:04:41
甲公司的股东为A（PE）55%,B,C两个个人分别22.5%，境外公司乙公司的股东为A（PE）45%,B,C两个个人分别27.5%，境内公司 甲乙公司的董事会成员为相同的四人，CEO和其他主要管理人员均一样。 请问甲公司购买乙公司的全资子公司，是否构成同一控制下企业合并？IFRS和PRC是否有差别？谢谢。

回答人：chenyiwei
ABC三方之间有无关联方关系？如果不考虑其他特殊因素，甲和乙很可能并不是处于同一控制下。

提问人：qisehua 时间：2013-07-16 00:10:06
没有关联关系，那作出判断是否还需要考虑其他因素？

回答人：chenyiwei
需要考虑ABC三方之间对甲乙两公司的实际控制力如何，参照《计学撮要》P164~165关于事实控制判断指引的相关要求，考虑两公司的实际控制权归属。PE虽然是大股东，但很可能并不控制被投资企业。